臺灣高等法院臺中分院刑事判決　　　　　　　　　九十一年度上訴字第一四六二號
　　上　訴　人　臺灣苗栗地方法院檢察署檢察官
　　被　　　告　甲○○
右上訴人因被告違反毒品危害防制條例案件，不服臺灣苗栗地方法院九十一年度訴字
第二０九號中華民國九十一年七月二十五日第一審判決（起訴案號：臺灣苗栗地方法
院檢察署九十年度毒偵字第一三０二號；移送併辦案號：同署九十一年度毒偵字第五
０三、一０一七號），提起上訴，本院判決如左：
    主 　 文
上訴駁回。
    事　  實
一、甲○○前因施用第二級毒品安非他命案件，經依臺灣新竹地方法院八十八年度毒
    聲字第六八六號裁定送觀察、勒戒後，認無繼續施用毒品之傾向，業經臺灣新竹
    地方法院檢察署檢察官於民國八十八年六月二日，以八十八年度偵字第九０五號
    為不起訴處分確定。詎其於前開不起訴處分後五年內，復基於施用第一級毒品海
    洛因之概括犯意，自九十年二月間某日起至同年五月十三日某時許止，連續在新
    竹市○○路、長春街附近空屋等地，將第一級毒品海洛因摻入香煙內，再以點燃
    吸食之方式，非法施用第一級毒品海洛因多次。嗣甲○○於同年五月十五日因另
    案為警調查，而經警採集尿液送驗後，檢驗結果呈甲基安非他命、嗎啡陽性反應
    （施用第二級毒品安非他命部分，因前案判決既判力所及，另經公訴人為不起訴
    處分），始悉上情。嗣甲○○經依台灣苗栗地方法院九十年度毒聲字第五八一號
    裁定送勒戒處所施予觀察、勒戒後，認有繼續施用毒品之傾向。
二、案經苗栗縣警察局移送臺灣新竹地方法院檢察署檢察官呈請臺灣高等法院檢察署
    檢察長令轉臺灣苗栗地方法院檢察署檢察官偵查起訴。
    理 　 由
一、訊據被告甲○○對於右揭連續施用第一級毒品海洛因之事實坦承不諱，且被告於
    九十年五月十五日經警採集之尿液送鑑結果，發現確有嗎啡之陽性反應，有苗栗
    縣衛生局煙毒尿液檢驗成績書、尿液鑑驗代碼對照表各一紙在卷可憑（見台灣新
    竹地方法院檢察署九十年度毒偵字第一一五九號卷第六、七頁）。次查被告前因
    施用毒品案件，經依臺灣新竹地方法院八十八年度毒聲字第六八六號裁定送觀察
    、勒戒後，認無繼續施用毒品之傾向，業經臺灣新竹地方法院檢察署檢察官於八
    十八年六月二日，以八十八年度偵字第九０五號為不起訴處分確定在案。被告於
    不起訴處分後五年內，再犯本件施用第一級毒品罪，經依台灣苗栗地方法院九十
    年度毒聲字第五八一號裁定送勒戒處所施予觀察、勒戒後，認有繼續施用毒品之
    傾向等情，亦有臺灣苗栗地方法院檢察署刑案資料查註紀錄表、臺灣高等法院被
    告全國前案紀錄表、台灣新竹地方法院檢察署檢察官八十八年度偵字第九０五號
    不起訴處分書、台灣苗栗地方法院九十年度毒聲字第五八一號裁定書、台灣苗栗
    看守所九十年六月一日苗所衛字第二０三四號暨所附有繼續施用毒品傾向之證明
    書各一件在卷可按（見臺灣苗栗地方法院檢察署九十年度毒偵緝字第一一號號影
    印卷第三至十頁），足徵被告之自白確與事實相符。本件事證明確，被告犯行堪
    予認定。
二、按海洛因為毒品危害防制條例第二條第二項第一款所定之第一級毒品。又依前項
    規定為不起訴之處分後，五年內再犯第十條之罪者，經觀察、勒戒後，有繼續施
    用之傾向者，除由檢察官聲請法院裁定令入戒治處所施予強制戒治外，仍應依刑
    事訴訟程序追訴處罰，此觀毒品危害防制條例第二十條第三項之規定即明。查被
    告前因施用毒品案件，經送勒戒處所觀察、勒戒後，認無繼續施用毒品傾向，已
    由臺灣新竹地方法院檢察署檢察官為不起訴處分，其於不起訴處分後五年內，再
    於九十年二月某日起至同年五月十三日止，連續施用第一級毒品海洛因多次，經
    裁定送觀察、勒戒後，有繼續施用毒品之傾向，已詳如前述。是依前揭之說明，
    被告此次之犯行，自應依法論科。
三、核被告所為，係犯毒品危害防制條例第十條第一項之施用第一級毒品罪。其施用
    毒品前後非法持有毒品之低度行為，應為施用之高度行為所吸收，不另論罪。被
    告先後多次施用第一級毒品海洛因之犯行，時間緊接，方法相同，觸犯構成要件
    相同之罪，顯係基於概括犯意反複為之，為連續犯，應依刑法第五十六條之規定
    ，以一罪論，並加重其刑。原審以被告罪證明確，適用毒品危害防制條例第十條
    第一項、刑法第十一條前段、第五十六條予以論罪，並審酌被告非法施用第一級
    毒品海洛因，對個人身心戕害甚鉅，且前已因施用毒品案件，經觀察、勒戒後復
    經檢察官為不起訴處分確定，於不起訴處分後之五年內又犯本件施用毒品犯行，
    顯未因前所受之觀察、勒戒處分而決心改過，惟念其於原審時尚能坦承犯行及其
    本件施用毒品行為之情節尚輕等一切情狀，量處有期徒刑七月，認事用法並無不
    合，量刑亦屬妥適，公訴人上訴意旨以：移送併辦之部分與前揭論罪之部分有連
    續犯之關係，原審漏未審酌為由，指摘原判決不當，為無理由（詳如後述），應
    予駁回。
四、移送併辦意旨（即上述九十一年度毒偵字第五０三、一０一七號）另以：被告自
    九十年十一月中旬起至九十一年六月十二日中午時止，連續在新竹科學園區內非
    法法施用第一級毒品海洛因，嗣分別於九十一年三月九日二十三時許在新竹市○
    ○路與少年街口；九十一年六月十三日十八時許在苗栗市○○路二號經警查獲，
    並採尿送鑑驗，在被告之尿液中均檢驗出嗎啡之陽性反應，因認被告此部分亦涉
    有違反毒品危害防制條例第十條第一項之施用第一級毒品罪嫌，且與上述經起訴
    部分具有連續犯之關係，而為裁判上一罪，爰移送併案審理。查，本件訊據被告
    固坦承有於右揭時、地，又連續施用第一級毒品海洛因多次。然被告於前揭九十
    年五月十五日為警查獲本件施用第一級毒品，旋於同日經送臺灣苗栗看守所附設
    勒戒處所施以觀察、勒戒，嗣有繼續施用毒品之傾向，九十年六月五日再送強制
    戒治，因發現被告已懷孕五月有餘，而准予出所待產等情，業據被告自陳明確，
    並有法務部在監在押資料表及臺灣苗栗地方法院檢察署九十年度毒偵緝字第一一
    六號卷宗影本在卷可按；而移送併辦部分之犯罪時間係九十年十一月中旬，不惟
    係在上述被告經送觀察、勒戒之後，且被告更經懷孕生子，為胎兒之健康，衡情
    被告應已戒絕毒害，況移送併辦之部分與前開經起訴部分之最後犯罪時間，相距
    約五月之久，而被告亦自承：伊出所後（指待產出所）原先已改掉此惡習，但後
    來因心情不好才又施用等語（見本院卷第二三頁）觀之，被告此部分施用第一級
    毒品之犯行，顯與檢察官起訴之前揭部分，並無概括之犯意，是移送併辦之部分
    與本件應無連續犯之關係，非屬裁判上一罪，本院自無從就移送併辦部分併予審
    理，此部分應退由檢察官另為偵辦。
據上論結，應依刑事訴訟法第三百六十八條，判決如主文。
本案經檢察官乙○○到庭執行職務。
中      華      民      國      九十一   年       十      月    十七    日
                                    臺灣高等法院臺中分院刑事第十庭
                                          審判長法  官  林  照  明
                                              法  官  王      銘
                                                法  官  蔡  名  曜
右正本證明與原本無異。
如不服本判決應於收受送達後十日內向本院提出上訴書狀，其未敘述上訴之理由者並
得於提起上訴後十日內向本院補提理由書（均須按他造當事人之人數附繕本）。
                                                書記官  許  哲  禎
中      華      民      國      九十一   年       十      月    二十一  日
附錄本案論罪科刑法條
毒品危害防制條例第十條第一項
施用第一級毒品者，處六月以上五年以下有期徒刑。                          Ｉ
